【裁判字號】    99,易,407
【裁判日期】    990514
【裁判案由】    竊盜
【裁判全文】
臺灣臺南地方法院刑事判決               99年度易字第407號
公  訴  人  臺灣臺南地方法院檢察署檢察官
被      告  戊○○
上列被告因竊盜案件，經檢察官提起公訴（九十八年度偵字第一
五四九四號），被告於本院準備程序時，為有罪之陳述，經本院
裁定由以簡式審判程序審理，並判決如下：
    主  文
戊○○竊盜，處有期徒刑貳月，如易科罰金，以新台幣壹仟元折
算壹日；又攜帶兇器竊盜，處有期徒刑肆月，如易科罰金，以新
台幣壹仟元折算壹日；又攜帶兇器竊盜，處有期徒刑陸月，如易
科罰金，以新台幣壹仟元折算壹日，扣案螺絲起子壹支沒收之，
應執行有期徒刑有期徒刑捌月，如易科罰金，以新台幣壹仟元折
算壹日，扣案螺絲起子壹支沒收之。
    事  實
一、戊○○意圖為自己不法之所有，基於竊盜之故意，分別於下
    列時地竊盜財物：
  (一)民國九十八年九月十七日上午二時三十分許，至夜間無人居
    住之臺南市○○路○段三巷一六號「紅太陽飲料店」內（侵
    入建築物部分未據告訴），徒手竊取內有現金新臺幣（下同
    ）六千元之收銀機一台。得手後變賣還債。
  (二)九十八年十月五日上午三時許，持其所有，客觀上足以對人
    之生命、身體構成威脅，足資為兇器之鐵撬一支（未扣案）
    ，至夜間無人居住之臺南市○○街六號「歐Ｋ泡沫紅茶店」
    內（侵入建築物部分未據告訴），以前開鐵撬將該店後門撬
    開後，竊取置於該店內之現金二千元。
  (三)九十八年十月二十五日上午三時二十分許，持其所有，客觀
    上足以對人之生命、身體構成威脅，足資為兇器之螺絲起子
    一支，至夜間無人居住之臺南市○○路○段二六一號「余鱔
    魚意麵店」處，並以前開螺絲起子開啟鐵捲門開關後，進入
    該店內，竊取店內之高粱酒四瓶、舒跑飲料五瓶、開喜烏龍
    茶五瓶（共價值約三千四百元）。得手後，旋為該店店員甲
    ○○發現而報警當場查獲，並扣得戊○○所有，且供其竊盜
    前揭飲料所用之螺絲起子一支。嗣經警循「紅太陽飲料店」
    提供之監視錄影器畫面查獲戊○○所為前開(一)所示竊盜犯行
    。戊○○經警查獲前開(一)、(三)兩次竊盜犯行後，為警詢問時
    ，於具有偵查職務之公務員發覺其所為前述(二)所示竊盜犯罪
    前，自首其所為此部分犯行並進而表示願受裁判之意。
二、案經台南市警察局第六分局報告台灣台南地方法院檢察署檢
    察官偵查起訴。
    理  由
一、本件被告所犯為死刑、無期徒刑、最輕本刑為三年以上有期
    徒刑以外之罪，亦非屬高等法院管轄之第一審案件，其於準
    備程序進行中，先就被訴事實為有罪之陳述，經法官告知簡
    式審判程序之旨，並聽取公訴檢察官之意見後，依刑事訴訟
    法第二百七十三條之一第一項、第二百七十三條之二等規定
    ，裁定進行簡式審判程序，且不受同法第一百五十九條第一
    項、第一百六十一條之二、第一百六十一條之三、第一百六
    十三條之一及第一百六十四條至第一百七十條所規定證據能
    力認定及調查方式之限制，合先敘明。
二、上開犯罪事實業據被告戊○○於本院審理時供承不諱，核與
    證人即被害人甲○○、丙○○、丁○○於警詢中證述遭竊經
    過相符，並有監視器翻拍照片二張在卷可稽，另有被告實施
    前述犯罪事實一、(三)之竊盜犯行所用之螺絲起子一支扣案可
    參，是被告於本院審理時之供述與事實相符，應堪採信。從
    而，被告竊盜、攜帶兇器竊盜（兩次）犯行，均已臻明確，
    堪以認定，應依法論科。
三、核被告所為係犯刑法第三百二十條第一項之竊盜罪（犯罪事
    實一、(一)）、同法第三百二十一條第一項第三款之攜帶兇器
    竊盜罪（犯罪事實一、(二)、(三)）。又被告所犯前開三罪，犯
    意各別，行為互異，應予分論併罰。另被告因實施犯罪事實
    一、(三)所示攜帶兇器竊盜犯行為警於九十八年十月二十五日
    查獲，經警於同日訊問時，被告在承辦員警尚未掌握具體事
    證，足以懷疑被告曾為犯罪事實一、(二)之攜帶兇器竊盜犯行
    前，即自行供出其所實施此部分攜帶兇器竊盜犯行，並表示
    願受裁判之意等情，業據承辦員警郭政賀於本院審理時證述
    明確（參見本院卷第一六頁），被告此部分犯行所為符合自
    首之要件，爰依刑法第六十二條前段之規定，減輕其刑。爰
    審酌被告犯罪動機、手段、所得、影響社會治安之程度、對
    被害人造成之財物損失、犯罪後坦承不諱之態度等一切情狀
    ，分別量處如主文所示之刑，並均諭知易科罰金之折算標準
    及應執行之刑，以資懲儆。扣案螺絲起子一支為被告所有，
    且為供其實施犯罪事實一、(三)所示攜帶兇器竊盜犯行所用之
    物，業據其供承在卷，爰依刑法第三十八條第一項第二款之
    規定沒收之。另被告實施犯罪事實一、(二)所示攜帶兇器竊盜
    犯行所用之鐵撬一支未據扣案，且經被告表示業已丟入垃圾
    車內，為免日後執行困難，爰不另予宣告沒收，附此敘明。
據上論斷，應依刑事訴訟法第二百七十三條之一第一項、第二百
九十九條第一項前段，刑法第三百二十條第一項、第三百二十一
條第一項第三款、第六十二條前段、第五十一條第五款、第四十
一條第一項前段、第三十八條第一項第二款，刑法施行法第一條
之一，判決如主文。
本案經檢察官乙○○到庭執行職務
中    華    民    國    99    年    5     月    14    日
                      刑事第十二庭
                          法  官  卓穎毓
以上正本證明與原本無異。
如不服本判決應於收受本判決後10日內向本院提出上訴書狀，並
應敘述具體理由。其未敘述上訴理由者，應於上訴期間屆滿後20
日內向本院補提理由書狀（均須按他造當事人之人數附繕本）「
切勿逕送上級法院」。
                          書記官  秦建華
中    華    民    國    99    年    5     月    14    日
附錄法條：
中華民國刑法第320條
意圖為自己或第三人不法之所有，而竊取他人之動產者，為竊盜
罪，處5年以下有期徒刑、拘役或500元以下罰金。
意圖為自己或第三人不法之利益，而竊佔他人之不動產者，依前
項之規定處斷。
前二項之未遂犯罰之。
中華民國刑法第321條
（加重竊盜罪）犯竊盜罪而有左列情形之一者，處6月以上、5年
以下有期徒刑：
一、於夜間侵入住宅或有人居住之建築物、船艦或隱匿其內而犯
    之者。
二、毀越門扇、牆垣或其他安全設備而犯之者。
三、攜帶兇器而犯之者。
四、結夥三人以上而犯之者。
五、乘火災、水災或其他災害之際而犯之者。
六、在車站或埠頭而犯之者。
前項之未遂犯罰之。

司法院資訊處製作；財團法人民間司法改革基金會備份。
